Config:
  hfst:
    Gen: ../../../src/generator-gt-norm.hfst
    Morph: ../../../src/analyser-gt-norm.hfst
  xerox:
    Gen: ../../../src/generator-gt-norm.xfst
    Morph: ../../../src/analyser-gt-norm.xfst
    App: lookup

Tests:

  Verb - gæljodh: # verb I, stem -oe, root vowel -æ-
    gæljodh+V+TV+Inf: gæljodh
    gæljodh+V+TV+Ind+Prs+Sg1: gæljoem
    gæljodh+V+TV+Ind+Prs+Sg2: gæljoeh
    gæljodh+V+TV+Ind+Prs+Sg3: gylje
    gæljodh+V+TV+Ind+Prs+Du1: gæljoen
    gæljodh+V+TV+Ind+Prs+Du2: [gæljoden, gæljoejidien]
    gæljodh+V+TV+Ind+Prs+Du3: gæljoejægan
    gæljodh+V+TV+Ind+Prs+Pl1: [gæljobe, gæljoejibie]
    gæljodh+V+TV+Ind+Prs+Pl2: [gæljode, gæljoejidie]
    gæljodh+V+TV+Ind+Prs+Pl3: gæljoeh
    gæljodh+V+TV+Ind+Prt+Sg1: gæljoejim
    gæljodh+V+TV+Ind+Prt+Sg2: gæljoejih
    gæljodh+V+TV+Ind+Prt+Sg3: [gæljoeji, gæljoej]
    gæljodh+V+TV+Ind+Prt+Du1: gæljoejimen
    gæljodh+V+TV+Ind+Prt+Du2: gæljoejiden
    gæljodh+V+TV+Ind+Prt+Du3: gæljoejigan
    gæljodh+V+TV+Ind+Prt+Pl1: gæljoejimh 
    gæljodh+V+TV+Ind+Prt+Pl2: gæljoejidh 
    gæljodh+V+TV+Ind+Prt+Pl3: gæljoejin
    gæljodh+V+TV+Imprt+Sg2: gæljoeh
    gæljodh+V+TV+Imprt+Du2: gæljoden # langform?
    gæljodh+V+TV+Imprt+Pl2: gæljode # langform?
    gæljodh+V+TV+ConNeg: gæljoeh
    gæljodh+V+TV+Ger: gæljoeminie
    gæljodh+V+TV+PrfPrc: gyljeme
    gæljodh+V+TV+VGen: gæljoen
            
  Verb - tjearodh: # verb I, stem -oe, root vowel -ea-
    tjearodh+V+IV+Inf: tjearodh
    tjearodh+V+IV+Ind+Prs+Sg1: tjearoem
    tjearodh+V+IV+Ind+Prs+Sg2: tjearoeh
    tjearodh+V+IV+Ind+Prs+Sg3: tjyöre
    tjearodh+V+IV+Ind+Prs+Du1: tjearoen
    tjearodh+V+IV+Ind+Prs+Du2: [tjearoden, tjearoejidien]
    tjearodh+V+IV+Ind+Prs+Du3: tjearoejægan
    tjearodh+V+IV+Ind+Prs+Pl1: [tjearobe, tjearoejibie]
    tjearodh+V+IV+Ind+Prs+Pl2: [tjearode, tjearoejidie]
    tjearodh+V+IV+Ind+Prs+Pl3: tjearoeh
    tjearodh+V+IV+Ind+Prt+Sg1: tjearoejim
    tjearodh+V+IV+Ind+Prt+Sg2: tjearoejih
    tjearodh+V+IV+Ind+Prt+Sg3: tjearoeji
    tjearodh+V+IV+Ind+Prt+Du1: tjearoejimen
    tjearodh+V+IV+Ind+Prt+Du2: tjearoejiden
    tjearodh+V+IV+Ind+Prt+Du3: tjearoejigan
    tjearodh+V+IV+Ind+Prt+Pl1: tjearoejimh
    tjearodh+V+IV+Ind+Prt+Pl2: tjearoejidh
    tjearodh+V+IV+Ind+Prt+Pl3: tjearoejin
    tjearodh+V+IV+Imprt+Sg2: tjearoeh
    tjearodh+V+IV+Imprt+Du2: tjearoden
    tjearodh+V+IV+Imprt+Pl2: tjearode
    tjearodh+V+IV+ConNeg: tjearoeh
    tjearodh+V+IV+Ger: tjearoeminie
    tjearodh+V+IV+PrfPrc: tjyöreme
    tjearodh+V+IV+VGen: tjearoen   
    
  Verb - gaatodh: # verb I, stem -oe, root vowel -a-
    gaatodh+V+IV+Inf: gaatodh
    gaatodh+V+IV+Ind+Prs+Sg1: gaatoem
    gaatodh+V+IV+Ind+Prs+Sg2: gaatoeh
    gaatodh+V+IV+Ind+Prs+Sg3: gååte
    gaatodh+V+IV+Ind+Prs+Du1: gaatoen
    gaatodh+V+IV+Ind+Prs+Du2: [gaatoden, gaatoejidien]
    gaatodh+V+IV+Ind+Prs+Du3: gaatoejægan
    gaatodh+V+IV+Ind+Prs+Pl1: [gaatobe, gaatoejibie]
    gaatodh+V+IV+Ind+Prs+Pl2: [gaatode, gaatoejidie]
    gaatodh+V+IV+Ind+Prs+Pl3: gaatoeh
    gaatodh+V+IV+Ind+Prt+Sg1: gaatoejim
    gaatodh+V+IV+Ind+Prt+Sg2: gaatoejih
    gaatodh+V+IV+Ind+Prt+Sg3: gaatoeji
    gaatodh+V+IV+Ind+Prt+Du1: gaatoejimen
    gaatodh+V+IV+Ind+Prt+Du2: gaatoejiden
    gaatodh+V+IV+Ind+Prt+Du3: gaatoejigan
    gaatodh+V+IV+Ind+Prt+Pl1: gaatoejimh
    gaatodh+V+IV+Ind+Prt+Pl2: gaatoejidh
    gaatodh+V+IV+Ind+Prt+Pl3: gaatoejin
    gaatodh+V+IV+Imprt+Sg2: gaatoeh
    gaatodh+V+IV+Imprt+Du2: gaatoden
    gaatodh+V+IV+Imprt+Pl2: gaatode
    gaatodh+V+IV+ConNeg: gaatoeh
    gaatodh+V+IV+Ger: gaatoeminie
    gaatodh+V+IV+PrfPrc: gååteme
    gaatodh+V+IV+VGen: gaatoen
        
        
  Verb - gåhtjodh: # verb I, stem -oe, root vowel -å-
    gåhtjodh+V+TV+Inf: gåhtjodh
    gåhtjodh+V+TV+Ind+Prs+Sg1: gåhtjoem
    gåhtjodh+V+TV+Ind+Prs+Sg2: gåhtjoeh
    gåhtjodh+V+TV+Ind+Prs+Sg3: gohtje
    gåhtjodh+V+TV+Ind+Prs+Du1: gåhtjoen
    gåhtjodh+V+TV+Ind+Prs+Du2: [gåhtjoden, gåhtjoejidien]
    gåhtjodh+V+TV+Ind+Prs+Du3: gåhtjoejægan
    gåhtjodh+V+TV+Ind+Prs+Pl1: [gåhtjobe, gåhtjoejibie]
    gåhtjodh+V+TV+Ind+Prs+Pl2: [gåhtjode, gåhtjoejidie]
    gåhtjodh+V+TV+Ind+Prs+Pl3: gåhtjoeh
    gåhtjodh+V+TV+Ind+Prt+Sg1: gåhtjoejim
    gåhtjodh+V+TV+Ind+Prt+Sg2: gåhtjoejih
    gåhtjodh+V+TV+Ind+Prt+Sg3: [gåhtjoeji, gåhtjoej]
    gåhtjodh+V+TV+Ind+Prt+Du1: gåhtjoejimen
    gåhtjodh+V+TV+Ind+Prt+Du2: gåhtjoejiden
    gåhtjodh+V+TV+Ind+Prt+Du3: gåhtjoejigan
    gåhtjodh+V+TV+Ind+Prt+Pl1: gåhtjoejimh
    gåhtjodh+V+TV+Ind+Prt+Pl2: gåhtjoejidh
    gåhtjodh+V+TV+Ind+Prt+Pl3: gåhtjoejin
    gåhtjodh+V+TV+Imprt+Sg2: gåhtjoeh
    gåhtjodh+V+TV+Imprt+Du2: gåhtjoden
    gåhtjodh+V+TV+Imprt+Pl2: gåhtjode
    gåhtjodh+V+TV+ConNeg: gåhtjoeh
    gåhtjodh+V+TV+Ger: gåhtjoeminie
    gåhtjodh+V+TV+PrfPrc: gohtjeme
    gåhtjodh+V+TV+VGen: gåhtjoen 
    
  Verb - varhtodh: # verb I, stem -oe, root vowel -a-
    varhtodh+V+IV+Inf: varhtodh
    varhtodh+V+IV+Ind+Prs+Sg1: varhtoem
    varhtodh+V+IV+Ind+Prs+Sg2: varhtoeh
    varhtodh+V+IV+Ind+Prs+Sg3: vorhte
    varhtodh+V+IV+Ind+Prs+Du1: varhtoen
    varhtodh+V+IV+Ind+Prs+Du2: [varhtoden, varhtoejidien]
    varhtodh+V+IV+Ind+Prs+Du3: varhtoejægan
    varhtodh+V+IV+Ind+Prs+Pl1: [varhtobe, varhtoejibie]
    varhtodh+V+IV+Ind+Prs+Pl2: [varhtode, varhtoejidie]
    varhtodh+V+IV+Ind+Prs+Pl3: varhtoeh
    varhtodh+V+IV+Ind+Prt+Sg1: varhtoejim 
    varhtodh+V+IV+Ind+Prt+Sg2: varhtoejih
    varhtodh+V+IV+Ind+Prt+Sg3: [varhtoeji, varhtoej]
    varhtodh+V+IV+Ind+Prt+Du1: varhtoejimen
    varhtodh+V+IV+Ind+Prt+Du2: varhtoejiden
    varhtodh+V+IV+Ind+Prt+Du3: varhtoejigan
    varhtodh+V+IV+Ind+Prt+Pl1: varhtoejimh
    varhtodh+V+IV+Ind+Prt+Pl2: varhtoejidh
    varhtodh+V+IV+Ind+Prt+Pl3: varhtoejin
    varhtodh+V+IV+Imprt+Sg2: varhtoeh
    varhtodh+V+IV+Imprt+Du2: varhtoden
    varhtodh+V+IV+Imprt+Pl2: varhtode
    varhtodh+V+IV+ConNeg: varhtoeh
    varhtodh+V+IV+Ger: varhtoeminie
    varhtodh+V+IV+PrfPrc: vorhteme
    varhtodh+V+IV+VGen: varhtoen
        
  Verb - tråabpodh: # verb I, stem -oe, root vowel -åa-
    tråabpodh+V+IV+Inf: tråabpodh
    tråabpodh+V+IV+Ind+Prs+Sg1: tråabpoem
    tråabpodh+V+IV+Ind+Prs+Sg2: tråabpoeh
    tråabpodh+V+IV+Ind+Prs+Sg3: trååbpe
    tråabpodh+V+IV+Ind+Prs+Du1: tråabpoen
    tråabpodh+V+IV+Ind+Prs+Du2: [tråabpoden, tråabpoejidien]
    tråabpodh+V+IV+Ind+Prs+Du3: tråabpoejægan
    tråabpodh+V+IV+Ind+Prs+Pl1: [tråabpobe, tråabpoejibie]
    tråabpodh+V+IV+Ind+Prs+Pl2: [tråabpode, tråabpoejidie]
    tråabpodh+V+IV+Ind+Prs+Pl3: tråabpoeh
    tråabpodh+V+IV+Ind+Prt+Sg1: [tråabpoejim] 
    tråabpodh+V+IV+Ind+Prt+Sg2: [tråabpoejih]
    tråabpodh+V+IV+Ind+Prt+Sg3: [tråabpoeji, tråabpoej]
    tråabpodh+V+IV+Ind+Prt+Du1: tråabpoejimen
    tråabpodh+V+IV+Ind+Prt+Du2: tråabpoejiden
    tråabpodh+V+IV+Ind+Prt+Du3: tråabpoejigan
    tråabpodh+V+IV+Ind+Prt+Pl1: tråabpoejimh
    tråabpodh+V+IV+Ind+Prt+Pl2: tråabpoejidh
    tråabpodh+V+IV+Ind+Prt+Pl3: tråabpoejin
    tråabpodh+V+IV+Imprt+Sg2: tråabpoeh
    tråabpodh+V+IV+Imprt+Du2: tråabpoden
    tråabpodh+V+IV+Imprt+Pl2: tråabpode
    tråabpodh+V+IV+ConNeg: tråabpoeh
    tråabpodh+V+IV+Ger: tråabpoeminie
    tråabpodh+V+IV+PrfPrc: trååbpeme
    tråabpodh+V+IV+VGen: tråabpoen
